臺灣高雄地方法院刑事裁定　　　　　　 100年度聲減字第67號
聲　請　人　臺灣高雄地方法院檢察署檢察官
受　刑　人　許勝德
上列受刑人因竊盜、違反毒品危害防制條例等案件，業經判決罪
刑確定，聲請人聲請減刑及定其應執行刑（100 年度聲減字第58
號），本院裁定如下：
    主  文
許勝德所犯如附表編號1 號、2 號、3 號所示之罪，分別減為有
期徒刑月、貳月、伍月，如易科罰金，均以銀元佰元即新台
幣玖佰元折算壹日，應執行有期徒刑捌月拾伍日，如易科罰金，
以銀元佰元即新台幣玖佰元折算壹日。
    理  由
一、聲請意旨略以：受刑人許勝德於如附表編號1 至3 號所示日
    期，犯如附表編號1 至3 號所示之3 罪，分別經判處如附表
    編號1 至3 號所示之刑確定，上開3 罪之犯罪時間均在民國
    96年4 月24日以前，合於減刑條件，爰聲請予以減刑，並定
    應執行之刑等語。
二、按裁定一般而言，係法院、審判長、受命法官或受託法官為
    處理訴訟程序相關之事項所為之意思決定，乃相對於終局事
    項之判決，是裁定，原則上非關罪刑，除法律另有規定（例
    如刑事訴訟法第434 條第2 項，不得更以同一原因聲請再審
    ）外，無所謂一事不再理之概念，當事人或受裁定人所為之
    聲請，縱遭駁回確定，仍得重行聲請，是除具有與科刑判決
    同一效力之減刑、定執行刑或單獨宣告沒收等裁定以外，無
    許對於確定裁定提起非常上訴；易言之，縱係減刑、定執行
    刑或單獨宣告沒收之聲請案，其為法院裁定駁回者，無論是
    否適法，既不具與科刑判決同一之效力，自無以非常方式救
    濟之必要性及法理依據，此有最高法院97年度台非字第490
    號判決意旨可資參照。而本件聲請人就同一事由，前曾聲請
    減刑並定應執行之刑，經本院以98年度聲減字第64號刑事裁
    定駁回在案（該裁定認本件聲請減刑後定應執行刑之3 罪已
    執行完畢，尚屬誤會，詳如後述），有該裁定附於執行卷可
    稽，但依上說明，並無一事不再理原則之適用，是嗣後仍得
    重行提起本件相同之聲請，合先敘明。
三、又二以上有期徒刑併執行（接續執行）之情形，倘經許其假
    釋出獄者，其報請許可假釋所需最低應執行之期間，既應合
    併計算，且假釋之殘刑期間，亦應合併計算之，其期間即無
    從區分，從而，不論假釋出獄前所執行之期間是否已逾其中
    一罪之刑期，亦不論嗣後其假釋有無被撤銷，在假釋期間內
    ，均應認為尚未執行完畢，其於執行逾其中一罪之刑期後五
    年內之假釋期間，再犯有期徒刑以上之罪者，均不應論以累
    犯，此有最高法院88年度台非字第158 號、88年度台非字第
    218 號、93年度台非字第156 號、93年度台非字第245 號、
    94年度台非字第173 號判決意旨可資參照，即二以上併執行
    之有期徒刑假釋之殘刑期間，既無從區分而應合併計算，則
    在該無從區分之殘刑執行完畢前，上開併執行之二以上有期
    徒刑均應認尚未執行完畢。
四、本件受刑人許勝德於如附表編號1 至3 號所示日期，犯如附
    表編號1 至3 號所示之3 罪，分別經判處如附表編號1 至3
    號所示之刑，並經裁定定其應執行刑為有期徒刑1 年5 月確
    定；另於如附表編號4 至5 號所示日期，犯如附表編號4至5
    號所示之2 罪，分別經判處如附表編號4 至5 號所示之刑，
    並經裁定定其應執行刑為有期徒刑3 年2 月，嗣如附表編號
    5 號所示之罪經減為有期徒刑2 月，另裁定應與如附表編號
    4 號所示之罪所判之刑，定應執行刑3 年1 月確定；上開所
    定二應執行之刑併執行，檢察官指揮書執畢日期為98年10月
    29日，98年9 月11日縮刑期滿，於97年9 月9 日因縮短刑期
    假釋出監，並裁定假釋期間付保護管束，但其又於假釋期間
    之如附表編號6 至9 號所示時間，犯如附表編號6 至9 號所
    示之4 罪，經判處如附表編號6 至9 號所示之刑，並經判決
    定其應執行刑為有期徒刑2 年確定，上開假釋因而被撤銷，
    此有臺灣高等法院被告前案紀錄表附卷可稽。上開如附表編
    號1 至3 號所示3 罪之應執行刑及如附表編號4 至5 號所示
    2 罪之應執行刑既併執行，而假釋被撤銷，則依上開說明，
    在合併計算之1 年2 日殘刑執行完畢前，上開併執行之二應
    執行刑自應認尚未執行完畢。而上開殘刑與如附表編號6 至
    9 號所示4 罪之應執行刑併執行，指揮書之執畢日期為100
    年11月10日，縮刑期滿日期為100 年10月21日，亦有上開臺
    灣高等法院被告前案紀錄表附卷可按，併執行之結果既未執
    行完畢，同理，上開殘刑亦屬尚未執行完畢，則如附表編號
    1 至3 號所示之3 罪，迄今尚未執行完畢，應可認定。
五、按犯罪在96年4 月24日以前者，除本條例另有規定外，有期
    徒刑、拘役或罰金，減其刑期或金額二分之一；依本條例應
    減刑之罪，已經判決確定尚未執行或執行未完畢者，由檢察
    官或應減刑之人犯聲請最後審理事實之法院裁定之；犯最重
    本刑為5 年以下有期徒刑以下之刑之罪，依本條例規定減為
    6 月以下有期徒刑、拘役者，應於為減刑裁判時，併諭知易
    科罰金折算之標準；裁判確定前犯數罪均應減刑而未定執行
    刑者，就各罪依第2 條、第4 條、第6 條至第8 條規定減刑
    後，適用刑法第51條定其應執行之刑；裁判確定前犯數罪均
    應減刑而已定執行刑者，仍依前項規定，另定應執行之刑，
    中華民國九十六年罪犯減刑條例第2 條第1 項第3 款、第8
    條第1 項、第9 條、第10條第1 項、第2 項前段分別定有明
    文。又刑法第51條業於94年1 月7 日修正公布，並於95年7
    月1 日施行，修正前刑法第51條規定：數罪併罰，分別宣告
    其罪之刑，應定其應執行刑，其中第5 款規定：「宣告多數
    有期徒刑者，於各刑中之最長期以上，各刑合併之刑期以下
    ，定其刑期，但不得逾20年」；修正後刑法第51條第5 款則
    規定：「宣告多數有期徒刑者，於各刑中之最長期以上，各
    刑合併之刑期以下，定其刑期，但不得逾30年」比較新舊法
    結果，以舊法對受刑人較為有利，爰依修正前刑法第51條第
    5 款定其應執行之刑。另減刑之裁定，乃係依中華民國九十
    六年罪犯減刑條例此一特別法，就原本裁判之宣告刑予以縮
    減，並非重新裁判，應無刑法第2 條新舊法比較之問題，是
    於減刑後得否易科罰金及折算標準為何，應逕行適用原裁判
    時之法律，此有最高法院97年度台非字第38號判決意旨可資
    參照。而本件如附表編號1 至3 號所示之3 罪，犯罪時間均
    於96年4 月24日之前，且宣告之刑均為有期徒刑而未逾1 年
    6 月，96年12月31日前業經執行在案，並無通緝未於該日前
    自動投案接受執行之情形，即無中華民國九十六年罪犯減刑
    條例所規定不得減刑之情形，又如上所述，尚未執行完畢，
    則檢察官聲請減刑後並定應執行之刑，依法即無不合，爰分
    別予以減刑如主文所示，並就如附表編號3 號所示之罪減得
    之刑，定如主文所示易科罰金之折算標準，及定如主文所示
    應執行之刑。
六、依中華民國九十六年罪犯減刑條例第2 條第1 項第3 款、第
    8 條第1 項、第9 條、第10條第1 項、第2 項前段，修正前
    刑法第41條第1 項前段、第2 項、第51條第5 款，廢止前罰
    金罰鍰提高標準條例第2 條，現行法規所定貨幣單位折算新
    臺幣條例第2 條，裁定如主文。
中    華    民    國  100     年    8     月    11    日
                  刑事第六庭    法  官  鄭峻明
以上正本證明與原本無異。
如不服本裁定，應於送達後5日內，向本院提出抗告狀。
中    華    民    國  100     年    8     月    11    日
                                書記官  吳韻芳
附表：
┌─┬───┬───┬────┬──────────┬──────────┬─────┐
│編│罪名  │宣告刑│犯罪日期│    最後事實審      │      確定判決      │ 備  註   │
│號│      │      │        ├─────┬────┼─────┬────┤          │
│  │      │      │        │法院、案號│判決日期│法院、案號│確定日期│          │
├─┼───┼───┼────┼─────┼────┼─────┼────┼─────┤
│  │竊盜  │有期徒│94年1 月│高雄地院94│94年3 月│          │94年4 月│編號1 至2 │
│1 │      │刑6 月│22日    │年度簡字第│1 日    │  同左    │18日    │號之罪曾合│
│  │      │      │        │778 號    │        │          │        │併定應執行│
├─┼───┼───┼────┼─────┼────┼─────┼────┤有期徒刑1 │
│  │施用第│有期徒│93年3 月│高雄地院94│94年5 月│          │94年6 月│年5 月；編│
│2 │二級毒│刑4 月│4 日19時│年度簡字第│9 日    │  同左    │20日    │號4 至5 號│
│  │品    │      │回溯24小│2613號    │        │          │        │之罪曾合併│
│  │      │      │時內某時│          │        │          │        │定應執行有│
├─┼───┼───┼────┼─────┼────┼─────┼────┤期徒刑3 年│
│  │施用第│有期徒│93年12月│高雄地院94│94年5 月│          │94年8 月│2月 ，嗣編│
│3 │一級毒│刑10月│下旬某日│年度訴字第│31日    │  同左    │5 日    │號5 號之罪│
│  │品    │      │至94年3 │860 號    │        │          │        │經減為有期│
│  │      │      │月4 日  │          │        │          │        │徒刑2 月，│
├─┼───┼───┼────┼─────┼────┼─────┼────┤與編號4 號│
│  │搶奪  │有期徒│94年2 月│高雄地院94│95年6 月│          │95年7 月│之罪合併定│
│4 │      │刑3年 │某日至94│年度訴字第│2 日    │  同左    │31日    │應執行有期│
│  │      │      │年4 月29│2159號    │        │          │        │徒刑3 年1 │
│  │      │      │日      │          │        │          │        │月；編號6 │
├─┼───┼───┼────┼─────┼────┼─────┼────┤至9 號之罪│
│  │非法由│有期徒│94年3 月│高雄地院94│95年6 月│          │95年7 月│曾合併定應│
│5 │自動付│刑4 月│22日    │年度訴字第│2 日    │  同左    │31日    │執行有期徒│
│  │款設備│      │        │2159號    │        │          │        │刑2 年。  │
│  │取財  │      │        │          │        │          │        │          │
├─┼───┼───┼────┼─────┼────┼─────┼────┤          │
│  │搶奪  │有期徒│97年10月│高雄地院98│98年2 月│          │98年3 月│          │
│6 │      │刑9 月│15日    │年度訴字第│27日    │  同左    │30日    │          │
│  │      │      │        │48號      │        │          │        │          │
├─┼───┼───┼────┼─────┼────┼─────┼────┤          │
│  │竊盜  │有期徒│97年10月│高雄地院98│98年2 月│          │98年3 月│          │
│7 │      │刑3 月│19日    │年度訴字第│27日    │  同左    │30日    │          │
│  │      │      │        │48號      │        │          │        │          │
├─┼───┼───┼────┼─────┼────┼─────┼────┤          │
│  │搶奪  │有期徒│97年10月│高雄地院98│98年2 月│          │98年3 月│          │
│8 │      │刑10月│23日    │年度訴字第│27日    │  同左    │30日    │          │
│  │      │      │        │48號      │        │          │        │          │
├─┼───┼───┼────┼─────┼────┼─────┼────┤          │
│  │搶奪  │有期徒│97年11月│高雄地院98│98年2 月│          │98年3 月│          │
│9 │      │刑9 月│15日    │年度訴字第│27日    │  同左    │30日    │          │
│  │      │      │        │48號      │        │          │        │          │
└─┴───┴───┴────┴─────┴────┴─────┴────┴─────┘